【裁判字號】    97,交聲,1303
【裁判日期】    970521
【裁判案由】    違反道路交通管理處罰條例聲明異議
【裁判全文】
臺灣臺北地方法院交通事件裁定        97年度交聲字第1303號
原處分機關  臺北市交通事件裁決所
異  議  人
即受處分人  甲○○
上列異議人即受處分人因違反道路交通管理處罰條例案件，對臺
北市交通事件裁決所於中華民國97年4月15日所為之處分（北市
裁二字第裁22─AA0000000號），聲明異議，本院裁定如下：
    主  文
異議駁回。
    理  由
一、按行車速度，依標誌或標線之規定，道路交通安全規則第93
    條規定甚明。復按汽車駕駛人，行車速度，超過規定之最高
    時速者，除有道路交通管理處罰條例第43條第1項第2款情形
    外，處新臺幣（下同）1,200元以上2,400元以下罰鍰，道路
    交通管理處罰條例第40條定有明文；復按道路交通管理處罰
    條例所稱之汽車，依該條例第3條第8款規定，包括機器腳踏
    車在內；汽車駕駛人違反上開條項規定者，記違規點數1點
    ，同法第63條第1項第1款亦有規定。又機車駕駛人行車速度
    超過規定之最高時速未滿20公里，嗣為警逕行舉發，而在舉
    發違反道路交通管理事件通知單上所載之應到案日期前聽候
    裁決，經主管機關調查後仍認定其有上開違規行為者，依違
    反道路交通管理事件統一裁罰基準及處理細則第44條第1項
    及違反道路交通管理事件統一裁罰基準表之規定，駕駛人應
    處罰鍰1,200元，並記違規點數1點。
二、本件受處分人即異議人甲○○於民國97年2月16日13時10分
    許，騎乘車牌號碼JE8-773號重型機車，在臺北市○○○路○
    段限速50公里之道路上，以時速66公里超速行駛，經臺北市
    政府警察局中正第二分局警員以受處分人有道路交通管理處
    罰條例第40條之違規行為掣發北市警交大字第AA0000000號
    舉發違反道路交通管理事件通知單予以舉發，嗣受處分人於
    舉發通知單上所載應到案日期（97年3月24日）前向原處分
    機關即臺北市交通事件裁決所申訴，原處分機關函請舉發機
    關調查結果，仍認受處分人有上開違規行為，乃依道路交通
    管理處罰條例第40條、第63條第1項（漏載第1款）規定，於
    97月4月15日以北市裁二字第裁22─AA0000000號裁決書裁處
    受處分人罰鍰1,200元，並記違規點數1點。
三、本件受處分人聲明異議意旨略以：原處分認定伊違規之路段
    ，並無任何限速警告標誌，違反道路交通管理處罰條例第7
    條第9款採用固定或非固定式科學儀器取得證據資料證明者
    ，於一般道路須至少於1百公尺前，明顯標示之規定；又伊
    於申訴後，始開始發現於臺北市○○○路○段6巷口有用透明
    膠帶上下捆綁固定之警示牌，而警方提出之照片雖顯示係97
    年2月16日，然該照片所顯示之日期應可自行設定，容有造
    假之嫌，原處分應予撤銷云云。
四、經查：
（一）本件受處分人於97年2月16日13時10分許，騎乘車牌號碼
      JE8-773號重型機車，在臺北市○○○路○段限速50公里之
      道路上，以時速66公里超速行駛，經臺北市政府警察局中
      正第二分局警員以受處分人有道路交通管理處罰條例第40
      條之違規行為掣發北市警交大字第AA0000000號舉發違反
      道路交通管理事件通知單予以舉發等情，有測速採證照片
      、舉發違反道路交通管理事件通知單等件在卷可證。而本
      件所使用之採證照相機係「微電腦雷達波型自動採證單功
      能相機」，每次採證1張，以斜角45度發射，可達50公尺
      ，最遠可採證4線車道，相機光圈速度為千分之1秒，以斜
      角依序掃瞄，相片上會顯示：年、月、日、時間、當時速
      度、路段名稱及速限標準，而本件受處分人於違規時間係
      在掃瞄區內等情，有臺北市政府警察局中正第二分局97年
      4月9日北市警中正二分交字第09730395300號函1紙在卷可
      證，是受處分人於前揭時地，確有以超出最高限速16公里
      之速度行駛之違規事實，堪可認定。
（二）再按汽車駕駛人行車速度超過規定之最高速限，經採用固
      定或非固定式科學儀器取得證據資料證明者，於一般道路
      須至少於1百公尺前，明顯標示之，道路交通管理處罰條
      例第7條之2第2項第9款、第3項定有明文；查本件受處分
      人違規之時間，舉發單位在臺北市○○○路○段6巷口設有
      活動警示牌，提醒駕駛人前有測速照相，請依速限行駛等
      情，有上開臺北市政府警察局中正第二分局函文及函附之
      照片2幀在卷可證，是自已合乎上開法律規定。受處分人
      雖質疑上開照片之真實性，惟並無任何證據顯示舉發單位
      有偽造設置警告標示牌假象抑或是變造照片日期之情事，
      況舉發單位與受處分人並無何仇怨，實無故意誣陷受處分
      人違規之必要，故受處分人辯稱於違規地點附近並無設置
      警告標示牌，原處分機關不得處罰其超速行為云云，自不
      足採。
五、綜上所述，本件受處分人有前揭違規行為，原處分機關依道
    路交通管理處罰條例第40條、第63條第1項（漏載第1款）規
    定，裁處受處分人罰鍰1,200元，並記違規點數1點，核無違
    誤，本件受處分人之異議為無理由，自應將其異議駁回。
六、據上論斷，應依道路交通案件處理辦法第19條，裁定如主文
    。
中    華    民    國    97    年    5     月    21    日
                       交通法庭   法  官  劉素如
上正本證明與原本無異。
如不服本裁定，應於裁定送達後5 日內向本院提出抗告狀。
                                  書記官  陳育君
中    華    民    國    97    年    5     月    21    日


司法院資訊處製作；財團法人民間司法改革基金會備份。
